臺灣高等法院民事判決
110年度再字第55號
再 審原 告  海洋大學世界社區管理委員會

法定代理人  簡品誱（原名：簡玲珠）

訴訟代理人  游文愷律師
再 審被 告  大藍營造有限公司

法定代理人  藍英楠  

上列當事人間請求給付修繕費用等事件，再審原告對於中華民國
110年3月9日本院確定判決（109年度上字第773號），提起再審
之訴，經最高法院移送前來，本院不經言詞辯論，判決如下：
    主      文
再審之訴駁回。
再審訴訟費用由再審原告負擔。
    事實及理由
一、按再審之訴，應於30日之不變期間內提起。前項期間，自判
    決確定時起算，判決於送達前確定者，自送達時起算。民事
    訴訟法第500條第1項、第2項前段分別定有明文。次按對於
    第二審判決於上訴期間內提起上訴，第三審法院非以其上訴
    逾期，而以另有其他不合法情形，裁定駁回其上訴者，對原
    判決提起再審之訴時，其再審不變期間應自裁定確定翌日起
    算。查再審原告就本院110年度上字第773號判決（下稱原確
    定判決）提起上訴，經最高法院於民國110年6月24日以110
    年度台上字第1782號裁定駁回上訴確定。再審原告於110年7
    月16日收受前開裁定，有送達證書可稽（見最高法院110年
    度台上字第1782號卷第79頁）；其於110年8月13日對原確定
    判決提起本件再審之訴（見最高法院110年度台聲字第2794
    號卷第9頁），未逾不變期間。
二、再審原告主張：伊管理之海洋大學世界社區之發電機（下稱
    系爭發電機）保護裝置功能是否正常運作，為重要安全性事
    項，原確定判決認定相對人第1次修繕該發電機時並無檢查
    保護控制系統之義務，復認定於該發電機第2次故障時，再
    審原告未基於與再審被告間之契約關係或保固約定通知相對
    人到場處理，逕通知動力家有限公司（下稱動力家公司）到
    場協助處理等節，未考量動力家公司與兩造之關係，並說明
    其認定依據，判決理由不備，其認無再次傳訊證人即系爭發
    電機原廠代理商迪特律柴油機械股份有限公司人員楊勝發到
    庭作證之必要，適用法規顯有錯誤。兩造就第2次修繕系爭
    發電機未成立承攬契約，且未經再審原告開會決議、辦理招
    標比價等程序，再審被告未受委任、並無義務而支出該發電
    機修繕費用，屬強迫得利而非不當得利，原確定判決認相對
    人得依不當得利請求權請求依給付修繕款項，自屬適用法規
    錯誤等語。並聲明：㈠原確定判決不利於再審原告部分均廢
    棄；㈡上開廢棄部分，再審被告在第一審之訴駁回。
三、本院之判斷：
　㈠按再審之訴顯無再審理由者，得不經言詞辯論，以判決駁回
    之，民事訴訟法第502條第2項定有明文。次按所謂適用法規
    顯有錯誤，係指裁判所適用之法規顯然不合於法律規定，或
    與司法院現尚有效及大法官會議之解釋顯有違反，或消極不
    適用法規顯然影響裁判者而言，並不包括裁判理由矛盾、理
    由不備、取捨證據失當、調查證據欠周、漏未斟酌證據、認
    定事實錯誤及在學說上諸說併存致發生法律上見解歧異等情
    形在內（最高法院104年度台聲字第1206號、100年度台再字
    第33號裁判意旨參照）。
　㈡經查，原確定判決已說明其認定再審原告前法定代理人陳愛
    卿於內部未作成決議前，即口頭要求再審被告就系爭發電機
    為第2次修繕（下稱系爭承攬契約），嗣後再審原告未作成
    同意與再審被告訂立承攬契約之決議，再審被告明知上情，
    非善意第三人，系爭承攬契約對再審原告不生效力；依證人
    楊勝發之證述，系爭發電機因設置場所通風不良及以改裝品
    取代原廠保護控制系統而發生故障，再審被告進行第2次修
    繕非履行原修復工程之保固責任，再審原告無法證明其受領
    再審被告為其修復系爭發電機之利益有法律上原因，再審被
    告自得依民法第181條請求再審原告返還修繕費用等情，核
    係斟酌兩造辯論意旨及調查證據之結果，依自由心證所為之
    認定，無論原確定判決認定事實當否，究與適用法規顯有錯
    誤之規定無涉。至再審原告另指摘原確定判決理由不備、未
    再次傳訊證人楊勝發云云，均屬對於原確定判決調查取捨證
    據及裁判理由之指摘，依上說明，均與適用法規顯有錯誤之
    情事無關。
  ㈢綜上，原確定判決並無再審原告所指民事訴訟法第496條第1
    項第1款之再審事由，再審原告提起本件再審之訴，顯無理
    由，爰不經言詞辯論，逕以判決駁回之。
四、據上論結，本件再審之訴為顯無理由，依民事訴訟法第502 
    條第2項、第78條，判決如主文。
中　　華　　民　　國　　110 　年　　12　　月　　28　　日
                  民事第二十三庭
                      審判長法  官   張松鈞
                            法  官   李昆曄
                            法  官   楊舒嵐
正本係照原本作成。
如不服本判決，應於收受送達後20日內向本院提出上訴書狀，其
未表明上訴理由者，應於提出上訴後20日內向本院補提理由書狀
（均須按他造當事人之人數附繕本）上訴時應提出委任律師或具
有律師資格之人之委任狀；委任有律師資格者，另應附具律師資
格證書及釋明委任人與受任人有民事訴訟法第466 條之1第1項但
書或第2項所定關係之釋明文書影本。如委任律師提起上訴者，
應一併繳納上訴審裁判費。
中　　華　　民　　國　　110 　年　　12　　月　　28　　日
                            書記官   常淑慧